臺灣臺北地方法院刑事判決　　　　　　　 94年度訴字第255號
公　訴　人　臺灣臺北地方法院檢察署檢察官
被　　　告　甲○○
上列被告因違反毒品危害防制條例案件，經檢察官提起公訴（94
年度毒偵緝字第1 號）及移送併辦（94年度毒偵字第880 號），
本院受理後被告為有罪之陳述，經合議庭裁定改行簡式審判程序
，判決如下：
    主  文
甲○○連續施用第一級毒品，處有期徒刑壹年。
扣案之第一級毒品海洛因伍包（合計淨重參點陸陸公克）沒收銷
燬之；包裝袋伍個（合計重參點壹壹公克），均沒收。
    事  實
一、甲○○前因施用毒品案件，經本院88年度毒聲字第233 號裁
    定送觀察勒戒後，再經88年度毒聲字第486 號裁定送強制戒
    治，嗣雖於民國88年8 月6 日停止處分執行出監，惟復經本
    院88年度毒聲字第2376號撤銷停止戒治，並於89年7 月2 日
    執行戒治期滿，由臺灣臺北地方法院檢察署檢察官以89年度
    戒毒偵字第211 號不起訴處分確定；又因施用毒品案件，經
    臺灣高等法院於93年5 月13日以93年度上訴字第865 號判處
    有期徒刑1 年6 月，甲○○不服提出上訴，經最高法院以93
    年台上字第3781號判決駁回上訴確定在案。詎甲○○復基於
    施用第一級毒品之概括犯意，自上開臺灣高等法院93年5 月
    13日宣示判決後起至同年11月28日晚間止，連續在臺北市○
    ○路○ 段130 巷37號3 樓住處，按不定日、惟如施用則每日
    2 次之頻率，以捲煙或以針筒注射之方式，多次施用第一級
    毒品海洛因，而分別為警於(一)93年7 月23日上午10時30分許
    ，在臺北市○○區○○路2 段130 巷口查獲，並扣得第一級
    毒品海洛因3 小包（合計淨重3.56公克、包裝重2.70公克）
    ；(二)同年11月30日晚間7 時20分許，在萬大路、莒光路口查
    獲，並扣得第一級毒品海洛因2 小包（合計淨重0.1 公克、
    包裝重0.41公克）。
二、案經臺北市政府警察局萬華分局報告臺灣臺北地方法院檢察
    署檢察官偵查起訴及移送併辦，甲○○為有罪之陳述，經本
    院合議庭裁定以簡式審判程序審理。
    理  由
一、上揭犯罪事實，業據被告甲○○於本院審理時坦承不諱，而
    其分別於93年7 月23日下午2 時、及同年11月30日為警查獲
    後，在臺北市政府警察局萬華分局所採之尿液，經送台灣尖
    端先進生技醫藥股份有限公司以「酵素免疫分析法」、「氣
    相層析質譜儀」檢驗結果，確均呈嗎啡、可待因陽性反應，
    有該中心93年7 月30日、同年12月10日分別出具之濫用藥物
    檢驗報告在卷可稽；而以前揭公司所用之氣相層析質譜儀分
    析法之精確度而論，應可剔除「偽陽性反應」之可能（行政
    院國軍退除役官兵輔導委員會臺北榮民總醫院83年3 月1 日
    北總內字第01855 號、同年4 月7 日北總內字第03059
    號函參照），該檢驗結果自屬無疑。另被告為警查獲時，分
    別扣得之毒品，經送法務部調查局檢驗結果，亦各檢出海洛
    因成分，有該局93年9 月7 日調科壹字第020006594 號、94
    年1 月10日調科壹字第020006855 號鑑定通知書附卷可資佐
    證，足認被告前揭施用第一級毒品之自白與事實相符。又被
    告前因毒品案件，經送強制戒治，於89年7 月2 日執行戒治
    期滿，經臺灣臺北地方法院檢察署檢察官89年度戒毒偵字第
    211 號不起訴處分確定；又因毒品案件，經臺灣高等法院93
    年度上訴字第865 號、最高法院93年台上字第3781號判處有
    期徒刑1 年6 月確定，有臺灣高等法院被告前案紀錄表附卷
    可按，其5 年內再犯施用毒品之犯行明確，應依法論科。
二、核被告所為，係犯毒品危害防制條例第十條第一項施用第一
    級毒品罪，其持有第一級毒品之低度行為，為其施用之高度
    行為所吸收，不另論罪。被告先後多次施用第一級毒品犯行
    ，方法相同，並觸犯構成要件相同之罪名，顯基於概括犯意
    為之，依連續犯規定論以一罪，並加重其刑。公訴人移送併
    辦（94年度毒偵字第880 號）部分之施用第一級毒品犯行雖
    未據檢察官提起公訴，惟因與已起訴之施用毒品犯行有連續
    犯之裁判上一罪關係，本院自應併予審判。爰審酌被告前曾
    因施用毒品觸法，經警查獲後仍未戒絕，又施用足以導致精
    神障礙、性格異常，甚至造成生命危險之毒品，戕害一己之
    身體健康，惟犯後坦承犯行、犯後態度尚屬良好等一切情狀
    ，並考量本件尚無前案即臺灣高等法院93年度上訴字第865
    號案件之累犯加重情形，量處如主文所示之刑。
三、扣案之第一級毒品海洛因共5 包（合計淨重3.66公克），係
    毒品危害防制條例第二條規定所示之毒品，依該條例第十八
    條第一項前段之規定均宣告沒收銷燬之。至包裝第一級毒品
    海洛因之包裝袋共5 個（合計重3.11公克），有防止毒品裸
    露、逸出之功用，係被告所有供本件施用第一級毒品犯行所
    用之物，依刑法第三十八條第一項第二款規定，併予宣告沒
    收。
四、被告自承其於上開臺灣高等法院於93年5 月13日93年度上訴
    字第865 號宣示判決後，已有意悔改，詎復又犯本件施用第
    一級毒品海洛因，自為前案判決既判力所不及，併予敘明。
據上論斷，應依刑事訴訟法第二百七十三條之一第一項、第二百
九十九條第一項前段，毒品危害防制條例第十條第一項、第十八
條第一項前段，刑法第十一條前段、第五十六條、第三十八條第
一項第二款，判決如主文。
本案經檢察官李鴻維到庭執行職務。
中　　華　　民　　國　　94　　年　　4 　　月　　29　　日
                          刑事第十六庭
　　　　　　　　　　　　　　　　法　官　王幸華
以上正本證明與原本無異
如不服本判決應於送達後10日內向本院提出上訴狀
中　　華　　民　　國　　94　　年　　4 　　月　　29　　日
    　　                        書記官　陳泰寧
附論罪科刑依據法條：
毒品危害防制條例第10條
施用第 1 級毒品者，處六月以上五年以下有期徒刑。
施用第 2 級毒品者，處三年以下有期徒刑。
毒品危害防制條例第18條
查獲之第1、二級毒品及專供製造或施用第1、二級毒品之器具，
不問屬於犯人與否，均沒收銷燬之；查獲之第3、四級毒品及製
造或施用毒品之器具，無正當理由而擅自持有者，均沒入銷燬之
。但合於醫藥、研究或訓練之用者，得不予銷燬。
前項合於醫藥、研究或訓練用毒品或器具之管理辦法，由法務部
會同行政院衛生署定之。
